【裁判字號】    97,易,3632
【裁判日期】    980430
【裁判案由】    竊盜
【裁判全文】
臺灣板橋地方法院刑事判決              97年度易字第3632號
公  訴  人  臺灣板橋地方法院檢察署檢察官
被      告  壬○○
                    （另案在臺灣臺北監獄臺北分監執行）
上列被告因竊盜案件，經檢察官提起公訴（97年度偵字第26790
號），被告於本院準備程序進行中就起訴為有罪之陳述，經告知
被告簡式審判程序之旨，並聽取當事人之意見後，本院裁定進行
簡式審判程序，判決如下：
    主      文
壬○○犯如附表所示之竊盜罪，共玖罪，各處如附表所示之刑。
應執行有期徒刑貳年。
    事      實
一、壬○○於民國94年間因妨害兵役案件，經臺灣雲林地方法院
    以94年度六簡字第502 號判決判處有期徒刑5 月確定，於96
    年1 月16日縮刑期滿執行完畢。竟不知警惕，意圖為自己不
    法之所有之犯意，於附表所示之時間，至附表所示之地點，
    徒手竊取附表所示之財物。嗣壬○○因另於97年6 月1 日犯
    竊盜案件為警查獲，而於警方未發覺其另有附表所示竊盜犯
    行前，主動向臺北縣政府警察局新莊分局光華派出所員警供
    述本案竊盜犯行，自首並接受裁判。
二、案經臺北縣政府警察局新莊分局報請臺灣板橋地方法院檢察
    署檢察官偵查起訴。
    理      由
一、本件被告所犯係死刑、無期徒刑、最輕本刑為3 年以上有期
    徒刑以外之罪，其於準備程序中就被訴事實為有罪之陳述，
    經法官告知簡式審判程序之旨，並聽取公訴人、被告之意見
    後，依刑事訴訟法第273 條之1 第1 項規定，經本院裁定進
    行簡式審判程序審理，核先敘明。
二、得心證之理由：
  (一)上揭犯罪事實，業據被告於警詢、檢察官偵查中及本院審理
    坦承不諱（見97年度偵字第26790 號偵查卷第4 至8 頁、第
    64至66頁、本院97年12月23日準備程序筆錄、97年4 月14日
    審判筆錄），且有證人乙○○、丙○○、庚○○、辛○○、
    戊○○、甲○○、曾國良、己○○、丁○○於警詢中證述（
    見前開偵查卷第9 至35頁）、證人乙○○、庚○○、辛○○
    、己○○於本院審理時之證述（見本院98年1 月13日、同年
    3 月17日、同年4 月14日審判筆錄）、照片22張（見前開偵
    查卷第39至49頁）可資佐證，足認被告自白與事實相符，被
    告確有為如附表所示之竊盜犯行一情，堪以認定。
  (二)證人庚○○於警詢及本院審理時證稱：97年4 、5 月間，伊
    承包位在臺北縣新莊市○○路505 號旁「乃豪建設新樹路公
    園段新建工程」工地之水電工程，當時該工地建物管線內之
    電線曾遭竊，遭竊時該工地建物牆壁、屋頂等主體均已完成
    ，且派有駐衛保全駐守等語（見前開偵查卷第24至26頁、本
    院98年4 月14日審判筆錄），證人辛○○於警詢及本院審理
    時證稱：97年4 、5 月間，伊在「青鈿營造有限公司」擔任
    工地主任，負責位在臺北縣板橋市○○路○ 段212 巷60至70
    號「公園賞」工地，當時工地水電包商發現該工地建物之配
    電箱及管線內之電線遭竊，遭竊時該工地建物主體已完成，
    且派有駐衛保全駐守等語（見前開偵查卷第9 至11頁、本院
    98年3 月17日審判筆錄），證人己○○於警詢及本院審理時
    證稱：97年5 月間，伊在「宗輝營造有限公司」擔任工地主
    任，負責位在臺北縣新莊市○○街1 巷1 號「河畔捷運」工
    地，97年5 月12日上午，該工地之工作人員發現該處配電廂
    內之電線遭人竊取，因該工地人員每天均會巡邏，故遭竊時
    間應係97年5 月11日至隔日早上之間，遭竊當時該工地晚間
    均派有駐衛保全看守等語（見前開偵查卷第12至13頁、本院
    98年1 月13日審判筆錄），且前開「乃豪建設新樹路公園段
    新建工程」工地、「公園賞」工地、「河畔捷運」工地，均
    已搭蓋完成牆壁、屋頂等主要結構一情，亦據被告自承在卷
    （見本院98年4 月14審判筆錄），復有前開工地照片在卷可
    參（見前開偵查卷第41、45、48頁），故前開「乃豪建設新
    樹路公園段新建工程」工地、「公園賞」工地、「河畔捷運
    」工地均為有人居住之建築物無疑。又被告所竊取之電線均
    業已裝設在前開工地建物上一情，亦據證人庚○○、辛○○
    、己○○證述綦詳如前，被告顯需進入前開工地建物內始可
    行竊，被告行竊時確有侵入前開有人居住之建築物之舉無疑
    。佐以被告於警詢及本院審理時均自承：伊均係於深夜或凌
    晨進入工地行竊等語（見前開偵查卷第6 頁、本院97年12月
    23日準備程序筆錄、98年2 月17日審理筆錄），可見被告至
    前開「乃豪建設新樹路公園段新建工程」工地、「公園賞」
    工地、「河畔捷運」工地行竊時間應係夜間。從而，被告於
    夜間進入有人駐守之前開「乃豪建設新樹路公園段新建工程
    」工地、「公園賞」工地、「河畔捷運」工地之建築物內行
    竊，應係構成夜間侵入有人居住建築物竊盜罪。
  (三)再證人乙○○於警詢及本院審理時證稱：97年4 、5 月間，
    伊在臺北縣樹林市○○街53號「美滿華廈新建工程」工地擔
    任工地主任，該工地在97年4 、5 月間陸陸續續遭竊取電線
    ，4 月約遭竊1,200 公尺，5 月約遭竊1,000 公尺，合計約
    2,200 公尺等語（見同上偵查卷第31頁、本院98年4 月14日
    審理筆錄），且被告於警詢亦供稱：伊於97年4 月中旬及5
    月，在臺北縣樹林市○○街之工地竊取電線 (見同上偵查卷
    第5 頁)， 復於本院審理時供稱其對前開工地遭竊電線之數
    量無意見等語（見本院98年4 月14日審理筆錄），可見被告
    確有分別於97年4 月中旬及5 月間至「美滿華廈新建工程」
    工地分別竊得電線1,200 公尺及1,000 公尺。證人丙○○於
    警詢中證述：伊為位於臺北縣板橋市○○街369 巷「天鎰建
    設」建築工地之水電承包商，前開工地於97年3 、4 月間曾
    遭竊3 次，伊不記得正確遭竊日期，每次約遭竊500 公尺電
    線，伊於遭竊後並未報警等語 (見同上偵查卷第34頁)，而
    被告於警詢中供稱：伊於97年5 月下旬，至臺北縣板橋市○○街347 號對面建築工地竊取電線 (見同上偵查卷第5 頁)
    ，且帶同警方至所行竊之工地確認，有現場照片2 張在卷可
    參 (見同上偵查卷第42頁)， 依照片所示，被告所稱臺北縣
    板橋市○○街347 號對面建築工地即為證人丙○○所承包之
    「天鎰建設」建築工地，被告確有至前開「天鎰建設」工地
    行竊一節，堪以認定。雖被告所稱行竊之時間與證人丙○○
    所述遭竊之時間有所誤差，然證人丙○○陳稱其不記得確切
    遭竊之時間，且其於遭竊後並未報警，可見其原無特意查緝
    竊賊之意，既如此，其自然不會特別記憶遭竊時間，相對而
    言，被告為行竊之人，其對自身何時下手行竊一事記憶自較
    清晰，應以被告所述行竊時間為準。又證人丙○○雖證稱前
    開工地遭竊3 次，然被告供稱其僅於97年5 月下旬至前開工
    地行竊1 次，於無積極證據證明另2 次竊案亦為被告所為之
    情況下，依罪疑為輕，應從有利被告之認定，而認被告係於
    97年5 下旬某日至前開工地行竊1 次。證人庚○○於本院審
    理時證稱：伊承包臺北縣新莊市○○路505 號旁「乃豪建設
    新樹路公園段新建工程」工地之水電工程，97年4 、5 月間
    ，該工地建物管線內之電線多次遭竊，4 、5 月份各遭竊約
    1,500 公尺等語（見本院98年4 月14日審判筆錄），被告於
    警詢中供稱：97年5 月上旬，伊在臺北縣新莊市○○路505
    號旁工地竊取電線等語 (見同上偵查卷第5 頁)， 於本院審
    理時供稱其對前開工地遭竊電線之數量無意見等語（見本院
    98年4 月14日審理筆錄），可見被告確在前開工地竊取電線
    1,500 公尺。又證人庚○○雖證稱前開工地於97年4 、5 月
    均有遭竊，然被告供稱其僅於97年5 月上旬至前開工地行竊
    ，則於無積極證據證明該97年4 月之竊盜犯行亦為被告所為
    之情況下，罪疑為輕，應從有利被告之認定。而認被告係於
    97年5 間至前開工地行竊1 次。證人辛○○於警詢及本院審
    理時證稱：伊為位在臺北縣板橋市○○路212 巷60至70號「
    公園賞」工地之工地主任，前開工地於97年4 、5 月間曾遭
    竊電線約2,000 公尺等語（見同上偵查卷第10頁、本院98年
    4 月14日審判筆錄），被告於警詢中供稱：伊於97年5 月中
    旬，在臺北縣板橋市「公園賞」工地竊取電線等語 (見同上
    偵查卷第5 頁)， 證人辛○○僅略述遭竊時間，而被告為行
    竊之人，其對自身何時下手行竊一事記憶自較清晰，應以被
    告所述行竊時間為準。
  (四)證人即臺北縣政府警察局新莊分局偵查隊員警龔基華於本院
    審理時證稱：被告於97年6 月1 日犯竊盜案件經為臺北縣政
    府警察局新莊分局光華派出所查獲，爾後送至伊所任職之新
    莊分局辦理移送。伊負責辦理此件移送案件，伊與同事要求
    被告帶同渠等至其住處，發現被告住處為一廢棄工廠，該處
    放置許多電線外皮，伊同事便詢問被告是否另犯其他竊案，
    被告便供稱其曾至其他工地行竊，並帶渠等至其所行竊之工
    地，渠等移送被告後，才依被告供述至該等工地向工地主任
    清查。附表所示竊案均係被告自行供述，被告供述其犯前開
    竊案之前，渠等並不知該等工地遭竊，亦不知行竊之人為何
    等語明確（見本院98年1 月13日審判筆錄）。依證人龔基華
    前開所述，被告係因涉犯他件竊盜犯行為警查獲，然被告於
    警方未發覺其所犯附表所示竊盜犯行前，即向警方自行陳述
    其涉犯該等竊盜犯行，故就附表所示之竊盜犯行，被告均符
    合自首無疑。
  (五)綜前，本件事證明確，被告犯行洵堪認定，自應依法論科。
三、查上開「乃豪建設新樹路公園段新建工程」、「公園賞」、
    「河畔捷運」工地之建物均已完成主要結構，且夜間均有人
    員駐守等情，業據證人庚○○、辛○○、己○○於警詢及本
    院審理時證述明確，前開工地屬有人居住之建築物。是核被
    告如附表編號1 、2 、5 、6 、7 、9 所示徒手竊取電線之
    所為，均係犯刑法第320 條第1 項之竊盜罪，如附表編號3
    、4 、8 所示於夜間侵入前開屬有人居住之建築物「乃豪建
    設新樹路公園段新建工程」、「公園賞」、「河畔捷運」工
    地竊取電線之所為，均係犯刑法第321 條第1 項第1 款之於
    夜間侵入有人居住之建築物之加重竊盜罪。被告所犯如附表
    所示9 件竊盜犯行間，時、地不同，且侵害不同之被害人財
    產法益，客觀上彼此可分，應分論併罰。至被告於附表編號
    1 、6 所示之時間分別於1 (1)、(2)及6 (1)(2)之時間2 度至附
    表編號1 、6 所示之「美滿華廈新建工程」工地、「勝旺建
    設雙鳳段集合住宅大樓新建工程」工地，竊取如附表編號1
    (1)、(2)、6 (1)、(2)所示之電線，均係於夜間至同一地點徒手
    竊取屬同一工地之電線，且相隔之時間接近，顯各基於一個
    決意以同一手法，持續侵害同一法益，故被告基於單一之犯
    意，於密切接近之時、地實施，侵害同一法益，各行為之獨
    立性極為薄弱，依一般社會健全觀念，在時間差距上，難以
    強行分開，在時空上具有密接性，依社會通念認以評價為一
    罪較適當，以免過度評價，造成刑罰過重之不合理現象，應
    合為包括之一行為予以評價，各論以接續犯。再被告侵入附
    表編號3 、4 、8 所示有人居住之建築物，其侵入建築物犯
    行已結合於所犯加重竊盜之罪質中，無更行構成侵入建築物
    罪。公訴意旨認附表編號3 、4 、8 僅構成普通竊盜罪，惟
    被告係於夜間侵入前開有人居住之建築物行竊，已如前述，
    此部分犯行均應構成係構成刑法第321 條第1 項第1 款之於
    夜間侵入有人居住之建築物竊盜罪，起訴法條尚有未洽，惟
    其基本事實同一，本院自得變更法條後審理之。再被告為警
    查獲後，主動供出其犯本案附表所示之竊盜犯行，並接受裁
    判，故被告就附表所示竊盜犯行均合於刑法第62條前段之自
    首要件，爰各依法減輕其刑。又被告有如事實欄所示之論罪
    科刑及執行完畢情形，有臺灣高等法院被告前案紀錄表1份
    附卷可稽，其於徒刑執行完畢後，5 年以內再故意犯本件有
    期徒刑以上之罪，為累犯，應依刑法第47條第1 項之規定加
    重其刑。審酌被告正值少壯，不思以正途營生，為圖私利，
    一再竊取他人財物，所為非是，惟衡其竊取之物為電線，所
    得利益非鉅，犯罪後坦承犯行，態度尚可，及其素行、生活
    狀況、犯罪動機、手段及其分別2 度前往編號1 、6 工地行
    竊，犯罪情節較重等一切情狀，分別量處如主文所示之刑（
    各件犯行所科刑度，各如附表所示），並定其應執行之刑。
據上論斷，應依刑事訴訟法第273 條之1 第1 項、第299 條第1
項前段、第300 條，刑法第320 條第1 項、第321 條第1 項第1
款、第47條第1 項、第62條前段、第51條第5 款，判決如主文。
本案經檢察官鄭潔如到庭執行職務。
中    華    民    國    98    年    4     月    30    日
                  刑事第十五庭法  官  何燕蓉
此正本與原本無異。
如不服本判決，應於判決送達後十日內敘明上訴理由，向本院提
出上訴狀（應附繕本），上訴於臺灣高等法院。
                              書記官  李崇文
中    華    民    國    98    年    5     月    6     日
附錄本案論罪科刑法條全文：
中華民國刑法第320條第1項
（普通竊盜罪）
意圖為自己或第三人不法之所有，而竊取他人之動產者，為竊盜
罪，處 5 年以下有期徒刑、拘役或 5 百元以下罰金。
中華民國刑法第321條第1項第1款
（加重竊盜罪）
犯竊盜罪而有左列情形之一者，處 6 月以上、 5 年以下有期徒
刑：
一、於夜間侵入住宅或有人居住之建築物、船艦或隱匿其內而犯
之者。
附表：
┌───┬─────┬───────┬────┬───────────┬─────────┬───┐
│編號  │犯罪時間  │犯罪地點      │被害人  │犯罪方式及竊取物品    │所犯法條罪名及刑期│ 備註 │
│      │          │              │        │                      │                  │      │
├─┬─┼─────┼───────┼────┼───────────┼─────────┼───┤
│  │  │97年4 中旬│臺北縣樹林市太│新倫營造│壬○○接續徒手竊取電線│刑法第320 條第1 項│自首  │
│1 │(1)│某日夜間  │元街53號「美滿│有限公司│1,200 公尺。          │壬○○竊盜，累犯，│      │
│  ├─┼─────┤華廈新建工程」│        ├───────────┤處有期徒刑肆月。  │      │
│  │(2)│同年5 月間│工地          │        │壬○○接續徒手竊取電線│                  │      │
│  │  │某日夜間  │              │        │1,000 公尺。          │                  │      │
├─┴─┼─────┼───────┼────┼───────────┼─────────┼───┤
│2     │97年5月下 │臺北縣板橋市金│丙○○  │壬○○徒手竊取電線500 │刑法第320 條第1 項│自首  │
│      │旬某日夜間│門街369 巷「天│        │公尺                  │壬○○竊盜，累犯，│      │
│      │          │鎰建設」      │        │                      │處有期徒刑參月。  │      │
│      │          │工地          │        │                      │                  │      │
├───┼─────┼───────┼────┼───────────┼─────────┼───┤
│3     │97年5 月上│臺北縣新莊市新│庚○○  │壬○○於夜間侵入有人駐│刑法第321 條第1 項│自首  │
│      │旬某日夜間│樹路505 號「乃│        │守之左開工地建築物內竊│第1 款            │      │
│      │          │豪建設新樹路公│        │取電線1,500公尺       │壬○○於夜間侵入有│      │
│      │          │館段新建工程」│        │                      │人居住之建築物竊盜│      │
│      │          │工地          │        │                      │，累犯，處有期徒刑│      │
│      │          │              │        │                      │伍月。            │      │
│      │          │              │        │                      │                  │      │
├───┼─────┼───────┼────┼───────────┼─────────┼───┤
│4     │97年5 月中│臺北縣板橋市大│青鈿營造│壬○○於夜間侵入有人駐│刑法第321 條第1 項│自首  │
│      │旬某日夜間│觀路3 段212 巷│股份有限│守之左開工地建築物內竊│第1 款            │      │
│      │          │60至70號「公園│公司    │取電線2,000公尺       │壬○○於夜間侵入有│      │
│      │          │賞」工地      │        │                      │人居住之建築物竊盜│      │
│      │          │              │        │                      │，累犯，處有期徒刑│      │
│      │          │              │        │                      │伍月。            │      │
├───┼─────┼───────┼────┼───────────┼─────────┼───┤
│5     │97年5 月上│臺北縣新莊市新│戊○○  │壬○○徒手竊取電線10公│刑法第320 條第1 項│自首  │
│      │旬某日夜間│樹路120 巷58號│        │尺及電纜線15公尺      │壬○○竊盜，累犯，│      │
│      │          │新建工程工地  │        │                      │處有期徒刑參月。  │      │
├─┬─┼─────┼───────┼────┼───────────┼─────────┼───┤
│6 │(1)│97年5 月上│臺北縣新莊市龍│甲○○  │壬○○接續徒手竊取電線│刑法第320 條第1 項│自首  │
│  │  │旬某日夜間│安路12號「勝旺│        │500公尺               │壬○○竊盜，累犯，│      │
│  ├─┼─────┤建設雙鳳段集合│        ├───────────┤處有期徒刑肆月。  │      │
│  │  │同年月中旬│住宅大樓新建工│        │壬○○接續徒手竊取電線│                  │      │
│  │(2)│某日夜間  │程」工地      │        │100公尺               │                  │      │
├─┴─┼─────┼───────┼────┼───────────┼─────────┼───┤
│7     │97年5 月中│臺北縣樹林市樹│佶利營造│壬○○徒手竊取電線約  │刑法第320 條第1 項│自首  │
│      │旬某日夜間│新路50弄5巷9號│有限公司│400至500公尺          │壬○○竊盜，累犯，│      │
│      │          │「樹新華城二期│        │                      │處有期徒刑參月。  │      │
│      │          │」工地        │        │                      │                  │      │
├───┼─────┼───────┼────┼───────────┼─────────┼───┤
│8     │97年5 月12│臺北縣新莊市泰│宗輝營造│壬○○於夜間侵入有人駐│刑法第321 條第1 項│自首  │
│      │日凌晨某時│豐街1 巷1號 「│有限公司│守之左開工地建築物內竊│第1 款            │      │
│      │          │河畔捷運」工地│        │取電線20公尺          │壬○○於夜間侵入有│      │
│      │          │              │        │                      │人居住之建築物竊盜│      │
│      │          │              │        │                      │，累犯，處有期徒刑│      │
│      │          │              │        │                      │伍月。            │      │
├───┼─────┼───────┼────┼───────────┼─────────┼───┤
│9     │97年5 月20│臺北縣新莊市民│丁○○  │壬○○徒手竊取電線160 │刑法第320 條第1 項│自首  │
│      │日凌晨某時│安西路212 巷「│        │公尺                  │壬○○竊盜，累犯，│      │
│      │          │溫家堡集合住宅│        │                      │處有期徒刑參月。  │      │
│      │          │」新建工程    │        │                      │                  │      │
└───┴─────┴───────┴────┴───────────┴─────────┴───┘


司法院資訊處製作；財團法人民間司法改革基金會備份。
